Inventaris van het archief van het College van Toezicht als bedoeld in Artikel 120 der Ziektewet, 1929-1952 (1953)
Nationaal Archief, Den Haag
- Stukken van bijzondere aard, II.
  - Taak, 2.
    - Toezicht op de uitvoering van de Ziektewet door de bedrijfsverenigingen, B.
      - Toezicht op het administratief-bestuurlijk aspect, B.1.
        - Algemeen, a.
          - Jaarverslagen van de bedrijfsverenigingen over de periode. Gedrukt., 1930-1951, 1931-1952; 114-171; 46 pakken, 12 omslagen
            - Metaalindustrie, 136; 1 pak
            - Sigarenindustrie, 137; 1 omslag
              Opgeheven per 1 januari 1935.
            - Verbruikscoöperaties, 138; 1 pak
            - Kappers, 139; 1 pak
            - Noord-Nederland, 140; 1 pak
              De jaarverslagen over 1943, 1950 en 1951 ontbreken.
            - Algemene Middenstands-Bedrijfsvereniging, 141; 1 pak
              Met ingang van 1 januari 1942 is de naam gewijzigd in Nederlandse Bedrijfsvereniging voor de Middenstand, in verband met de opneming van de Bedrijfsvereniging De Ziekte Onderlinge; per 1 januari 1952 opgegaan in de Bedrijfsvereniging voor de Detailhandel en Ambachten. Zie inv. nr 115.
            - De Onderlinge Ziekteverzekering, 142; 1 pak
              Vanaf 1934 werden de jaarverslagen van de Bedrijfsverenigingen "Land- en Tuinbouwbelang", voor de uitvoering der Land- en Tuinbouwingevallenwet en van "De Onderlinge Ziekteverzekering", voor de uitvoering van de Ziektewet, in één boekwerk uitgegeven.
            - Centrale Middenstandsbedrijfsvereniging voor Handel en Nijverheid, 143; 1 omslag
            - Algemene Bdrijfsvereniging voor de Bouwbedrijven, 144; 1 omslag
              De jaarverslagen over 1943-1945 en 1949-1951 ontbreken.
            - Meubelindustrie, 145; 1 pak
            - Steenindustrie, 146; 1 pak
              Vanaf 1 januari 1947 opgenomen in de Bedrijfsvereniging voor de Klei-Industrie. Zie inv. nr 170.
            - Schilderbedrijf, 147; 1 pak
            - Bakkersbedrijf, 148; 1 pak
            - Sigarenbedrijf, 149; 1 pak
            - Schoenindustrie, 150; 1 pak
            - Onderlinge Omslagvereniging Bouw- en Aanverwante Vakken, 151; 1 pak
              Opheffing per 1 januari 1944 en heroprichting per 1 januari 1947.
            - Twentsche Textielbedrijf, 152; 1 pak
            - Brouwerijbedrijf, 153; 1 pak
            - Aardappelmeelindustrie, 154; 1 pak
            - De Samenwerking te Amsterdam, 155; 1 omslag
              Opheffing per 1 juli 1943 en heroprichting per 1 juli 1946.
            - Bouwbedrijf Rotterdam, 156; 1 omslag
              Opgeheven per 1 januari 1941 wegens fusie met de Bedrijfsvereniging "Onderlinge Omslagvereniging Bouw- en Aanverwante Vakken". Zie inv. nr 151.
            - Houtbedrijf, 157; 1 pak
            - Aardewerk-, Baksteen-, Chamotte- en Dakpannenindustrie, 158; 1 omslag
              Vanaf 1 januari 1941 opgenomen in de Bedrijfsvereniging voor de Klei-Industrie. Zie inv. nr 170.
            - Limburgsche Klei-Industrie, 159; 1 omslag
            - Stichtsche Ziekte-Verzekering, 160; 1 pak
              Wegens samenwerking met de Bedrijfsvereniging "Nationale Boeren Onderlinge", voor de uitvoering der Land- en Tuinbouw Ongevallenwet, is met ingang van 1 mei 1932 de naam gewijzigd in "Bedrijfsvereniging Nationale Boeren Onderlinge en Stichtsche Ziekteverzekering" en per 1 oktober 1951 in "Bedrijfsvereniging Nationale Onderlinge II".
            - Haven- en Vervoerbedrijven Amsterdam, 161; 1 pak
            - Vervoer- en Havenbedrijven Rotterdam, 162; 1 pak
            - Nederlandse Algemene Bedrijfsvereniging, 163; 1 pak
            - Nederlandse Vereniging voor Ziekengeldverzekering, 164; 1 omslag
            - Ziekte-Risico, 165; 1 omslag
              Opgeheven per 1 januari 1932.
            - Baggerbedrijf, 166; 1 pak
            - Blikbewerkingsindustrie, 167; 1 pak
            - Stucadoorsbedrijven, 168; 1 omslag
              Opgeheven per 1 januari 1934.
            - Nederlandse Gemeenten, 169; 1 pak
              Opgericht per 1 juli 1935.
            - Klei-Industrie, 170; 1 omslag
              Opgericht per 1 januari 1941.
            - Land- en Tuinbouwbedrijf, 171; 1 omslag
          - Nota's van het College van Toezicht inzake de inrichting van de eerste jaarverslagen der bedrijfsverenigingen over 1930. Gestencild., 1931 en 1932 (1931-1933); 172; 1 omslag
          - Correspondentie inzake de jaarverslagen van de bedrijfsverenigingen uitgebracht over de jaren 1950 en 1951, 1951-1953; 173-174; 2 omslagen
            - 1950, 173
            - 1951, 174
        - Deloyale concurrentie, b.
          - Stukken betreffende het rapport van de commissie, belast met het instellen van een onderzoek naar de te treffen maatregelen tot bestrijding van het euvel der propaganda zoals deze door sommige bedrijfsverenigingen wordt gevoerd, 1935; 175; 1 omslag
          - Stukken betreffende opgaven van bedrijfsverenigingen naar aanleiding van de door het College verzonden circulaires nr 140 van 22 februari 1935, nr 775 van 18 november 1946 en nr 615 van 12 december 1947, inzake de overgang van aangesloten werkgevers naar andere risicodragers, door middel van propaganda, 1935, 1946, 1947-1948; 176; 1 pak
          - Rapport van een door het bestuur der Federatie van Bedrijfsverenigingen ingestelde commissie tot bestudering van de onderlinge verhouding tussen bedrijfsverenigingen aangesloten bij de Federatie van Bedrijfsverenigingen. Gedrukt., 1937; 177; 1 deeltje
          - Stukken betreffende opgaven van bedrijfsverenigingen naar aanleiding van de door het College verzonden circulaire nr 621 van 19 augustus 1946, inzake het aantal acquisiteurs alsmede de inhoud van de gesloten overeenkomsten, 178; 1 omslag
          - Stukken betreffende de stopzetting van de door de BV "Noord-Nederland" toegepaste methode van acquisitie, alsmede de ongedaanmaking van de per 1 januari 1947 tot stand gekomen aansluitingen van werkgevers, die voordien waren aangesloten bij een andere bedrijfsvereniging, mede als gevolg van de reacties op de circulaires van het College nr 621 en 775, 1946-1948; 179; 1 omslag
            Zie inv. nrs 176 en 178.
          - Stukken betreffende de te nemen maatregelen ter voorkoming van ongewenste concurrentie onder de bedrijfsverenigingen, 1947-1948; 180; 1 omslag
          - Stukken betreffende klachten, behandeld door de commissie tot onderzoek van bij het College binnengekomen klachten op deloyale concurrentie, naar aanleiding van het advies aan de minister, inzake de te treffen maatregelen tot bestrijding van het euvel der propaganda, zoals deze door sommige bedrijfsverenigingen wordt gevoerd, 1935-1947; 181-202; 12 omslagen, 32 stukken
            Zie inv. nr 316.
            - Rapporten van de commissie tot onderzoek van bij het College binnengekomen klachten op deloyale concurrentie, 1938-1939, 181; 1 omslag
            - Aantekeningen van B.C. Slotemaker, lid van de commissie tot onderzoek van bij het College binnengekomen klachten op deloyale concurrentie, naar aanleiding van de behandeling van een viertal klachten, 1939, 182; 1 stuk
              Zie inv. nrs 194, 195, 196 en 197.
            - Dossier betreffende een klacht van BV voor het Beurtvaartbedrijf tegen de propaganda-methoden van de Middenstands-Bedrijfsvereniging, 1935, 183; 1 stuk
            - Dossier betreffende klachten van bedrijfsverenigingen, inzake aanbiedingen tot verzekering tegen een vaste premie door de BV Nederlandse Vereniging voor Ziekengeldverzekering, 1936, 184; 1 omslag
            - Dossier betreffende klachten tegen de praktijk van BV "Het platteland", om van werkgevers die een aanvraag-formulier tekenen een storting (entreegeld) te eisen, die niet wordt terugbetaald wanneer een werkgever op zijn aanvrage terugkomt en bij zijn oude bedrijfsvereniging aangesloten wil blijven, 1936-1939, 185; 1 omslag
            - Dossier betreffende een klacht van de BV "De Samenwerking", Amsterdam tegen de acquisitie-methoden van BV Middenstands Onderlinge, BV Centrale Onderlinge, De Middenstands-Bedrijfsvereniging en de Algemene Nederlandse Bedrijfsvereniging, 1937, 186; 1 stuk
            - Afschriften van correspondentie tussen de Centrale Middenstands Bedrijfsvereniging en de Federatie van Bedrijfsverenigingen met betrekking tot een klacht van de Centrale Middenstands Bedrijfsvereniging over de methode van "aanbiedingen" door de Centrale Onderlinge Bedrijfsvereniging aan leden van de Centrale Middenstands Bedrijfsvereniging. Met begeleidende brief. 1937, 187; 9 stukken
            - Dossier betreffende klachten van BV "Metaalambachten" tegen het wervingsbeleid van de BV Centrale Onderlinge en BV "Noord-Nederland", 1937-1938, 188; 1 omslag
            - Dossier betreffende klachten van BV Kleding, BV voor Ziekengeldverzekering in de Limburgsche Klei-Industrie en de BV Leder tegen de door de BV Centrale Onderlinge gevoerde propaganda ten koste van het ledental bij deze bedrijfsverenigingen, 1937-1938, 189; 5 stukken
            - Dossier betreffende klachten van de BV Schildersbedrijf over de premie-politiek van de "Algemene Bedrijfsverenigingen", 1937, 1938, 1942, 190; 3 stukken
            - Dossier betreffende een klacht van de BV voor het Brouwerijbedrijf tegen de premie-politiek van de Middenstands-Bedrijfsvereniging, 1938, 191; 3 stukken
            - Dossier betreffende klachten van de BV Grafisch Bedrijf tegen de Algemene Kappers Bedrijfs Ziekenkas én van de BV "Metaalambachten" tegen de Middenstands-Bedrijfsvereniging, inzake een onjuiste toepassing van de naam dezer bedrijfsverenigingen, alsmede de advisering aan sommige uittredende leden om zich bij een "Algemene Bedrijfsvereniging" aan te sluiten, 1938-1939, 192; 1 omslag
            - Dossier betreffende klachten van de BV Centrale Onderlinge en van de Algemene Bedrijfsvereniging voor Ziekengeldverzekering over de inhoud van een drietal door de BV "Metaalambachten" verzonden circulaires, 1938-1939, 193; 1 omslag
            - Dossier betreffende een klacht van de Middenstands-Bedrijfsvereniging tegen de Centrale Middenstands Bedrijfsvereniging omtrent de opzegging als omslaglid bij de Middenstands-Bedrijfsvereniging en aansluiting als eigen risicodrager bij de Centrale Middenstands Bedrijfsvereniging, 1939, 194; 2 stukken
            - Dossier betreffende een klacht van de BV "De Samenwerking", Amsterdam inzake de inhoud van een circulaire van de Middenstands-Bedrijfsvereniging betreffende lage voorschotpremie, 1939-1940, 195; 1 omslag
            - Dossier betreffende een klacht van de Middenstands-Bedrijfsvereniging tegen de wijze van de berekening van het aanmerken als ziekengeld door de BV Centrale Onderlinge, 1939-1940, 196; 4 stukken
            - Dossier betreffende een klacht van de Centrale Middenstands Bedrijfsvereniging tegen een door de Middenstands-Bedrijfsvereniging verspreidde circulaire, waar wordt gesproken dat de reserve ex artikel 114 der Ziektewet dient voor kwade jaren, 1939-1940, 197; 1 omslag
            - Dossier betreffende klachten van de BV Kleding, BV "De Samenwerking" Amsterdam, BV "Metaalambachten" en van de Vereniging Raden van Arbeid te Amsterdam, inzake voordeliger premie-offerten door "Algemene Bedrijfsverenigingen", 1941, 198; 1 omslag
            - Dossier betreffende een klacht van de BV Klei-Industrie tegen de door de BV Steenindustrie gevoerde wijze van propaganda, 1942, 199; 1 omslag
            - Dossiers betreffende klachten over de ledenwerving- en binding door de BV "Noord-Nederland", 1937-1938, 1940, 1942-1943, 1947, 200-202; 2 omslagen 3 stukken
              Zie ook inv. nr 188.
              - Dossier betreffende klachten over de praktijk van de BV "Noord-Nederland" om van werkgevers die een aanvraag-formulier tekenen een storting (entree-geld) te eisen, die niet wordt terugbetaald wanneer een werkgever op zijn aanvrage terugkomt en bij zijn oude bedrijfsvereniging aangesloten wil blijven, 1937-1938, 1940, 1942-1943, 200; 1 omslag
              - Dossier betreffende een klacht van de BV Middenstands Onderlinge tegen de wijze van acquisitie door de hoofdvertegenwoordiger bij de BV "Noord-Nederland", P. Pauwels, voorheen in dienst bij de BV Middenstands Onderlinge, 1942, 201; 3 stukken
              - Dossier betreffende klachten van de BV Bakkers en de BV Klei, over de wijze van propaganda door de BV "Noord-Nederland" ten nadele van deze bedrijfsverenigingen, 1974, 202; 1 omslag
        - Medische controles door de bedrijfsverenigingen, c.
          - Nota, op verzoek van de voorzitter van het College uitgebracht door W.O.A. Koster, betreffende gegevens der bedrijfsverenigingen terzake van ziekmeldingen over de periode Gestencild. Met bijlage en aanbiedingsbrief., 1938-1942. 1942; 203; 3 stukken
          - Stukken betreffende het onderzoek naar het beleid van de BV "Noord-Nederland"-na de overeenkomst met BV Kleding-inzake het medisch controle-apparaat en het (late) uitbetalen van ziekengelden. Gestencild en getypt., 1950-1951; 204-218; 7 omslagen, 8 stukken
            - Afschriften van stukken, ontvangen van J.B.W.A. Giesbers, plv. voorzitter van de BV Kleding, inzake afspraken voor een bespreking tussen Dr. F.R. Elslo, medisch adviseur van de BV "Noord-Nederland" enerzijds en de controlerend artsen w. Breedveld, C.J. Kerkhof en W. Posthuma anderzijds, inzake grieven van laatsgenoemden tegen het medisch controle-apparaat van de BV "Noord-Nederland". Gestencild. november-december 1950, maart 1951, 204; 1 stuk
            - Nota, ontvangen van dr. C.J. Kerkhof, controlerend arts, inzake het funktioneren van het medisch controle-apparaat van de BV "Noord-Nederland". Gestencild. Met bijlagen, voorzien van index. maart 1951, 205; 1 omslag
            - Stukken betreffende klachten over de late uitbetaling van ziekengelden, ingekomen bij de BV Kleding. Gestencild en getypt. maart 1951, 206; 1 omslag
            - Brief van de voorzitter van het College van Toezicht aan de leden van het College, inzake de instelling van een commissie uit het College, belast met het onderzoek naar de uitvoering der wettelijke ziekteverzekering door de BV "Noord-Nederland". Gestencild. april 1951, 207; 1 pak
            - Rapporten van de door de inspecteur van het College, L. Tulfer, ingestelde onderzoeken. Gestencild. april-mei 1951, 208; 1 omslag
            - Nota's opgesteld door A.G. Keijser, secretaris van de BV Kleding en T. van Heeg, voorzitter van de BV Kleding, betreffende de verhouding van de BV Kleding tot de BV "Noord-Nederland". Gestencild. april-juni 1951, 209-210; 2 omslagen
              - Nota van A.G. Keijser, april 1951, 209
              - Nota van T. van Heeg, juni 1951, 210
            - Excerpten uit nota's van A.G. Keijser, dr. C.J. Kerkhof en T. van Heeg, over het funktioneren van het medisch controle-apparaat van de BV "Noord-Nederland" en de verhouding van de BV "Noord-Nederland" tot de BV Kleding. Gestencild. (1951), 211; 1 stuk
              Zie inv. nrs 205 en 209-210.
            - Verslag van een bespreking van de commissie, belast met het onderzoek naar de uitvoering der wettelijke ziekteverzekering door de BV "Noord-Nederland". Gestencild. mei 1951, 212; 1 stuk
            - Lijst houdende een overzicht van een aantal klachten, naar aanleiding van berichten in de pers over het uitkeringsbeleid van de BV "Noord-Nederland". Gestencild. juni 1951, 213; 1 stuk
            - Lijst houdende een overzicht van verschenen courantenberichten betreffende de BV "Noord-Nederland". Gestencild. juni 1951, 214; 1 stuk
            - Stukken betreffende het door de BV "Noord-Nederland" aan het College uitgebrachte rapport omtrent de uitvoering der Ziektewet door de Bv "Noord-Nederland", verband houdende met de overeenkomst aangegaan met de BV Kleding. Gestencild. juni 1951, 215; 1 omslag
            - Stukken betreffende het onthouden van controleopdrachten aan controlerend arts, C.J. kerkhof door de BV "Noord-Nederland", op grond van onenigheid betreffende het medisch controle-apparaat van de BV "Noord-Nederland". Gestencild. juni-juli 1951, 216; 1 omslag
            - Afschrift van een schrijven van het College aan dr. C. Banning, Hoofdinspecteur van de Volksgezondheid, met het verzoek om advies aangaande de verschillende bezwaren van controlerend artsen van de BV Kleding, met betrekking tot de medische controles door de BV "Noord-Nederland", juli 1951, 217; 1 stuk
            - Rapport van de commissie, belast met het onderzoek naar de uitvoering der wettelijke ziekteverzekering door de BV "Noord-Nederland". Gestencild. september 1951, 218; 1 stuk
          - Briefwisseling met het ministerie van Sociale Zaken naar aanleiding van het door het College aan de Minister uitgebrachte rapport omtrent de uitvoering der wettelijke ziekteverzekering door de BV "Noord-Nederland". Gestencild en getypt., november 1951; 219; 1 omslag
          - Ingekomen stukken van W.H. Segaar, door het College speciaal belast met het bijzonder toezicht op de BV "Noord-Nederland", als gevolg van het door het College aan de minister van Sociale Zaken in 1951 uitgebrachte rapport, inzake het beleid van de BV "Noord-Nederland", 1952; 220; 1 omslag
      - Toezicht op het financieel aspect, B.2.
        - Algemeen, a.
          - Ingekomen stukken van de financiële commissie uit het College van Toezicht, 1943-1950; 221-222; 2 omslagen
            - Agenda's van vergaderingen, 1934-1936, 1948, 221
            - Rapporten, uitgebracht aan het College van Toezicht. Gestencild. 1934-1950, 222
              Rapporten over de jaren 1945 en 1949 zijn niet aangetroffen.
          - Nota van W.O.A. Koster, inzake de financiering der Bedrijfsverenigingen, 1942; 223; 1 stuk
        - Controle van de jaarrekeningen, b.
          - Verzamelstaten van jaargegevens over de resultaten van de bedrijfsverenigingen uit de voorgeschreven publicaties der bedrijfsverenigingen, samengesteld door de verzekeringsdeskundige, dr. A. Winter. Gestencild., 1930-1938; 224; 1 omslag
          - Stukken betreffende het onderzoek van het College van Toezicht van de jaarrekeningen der bedrijfsverenigingen, in opdracht van het College uitgebracht door verzekeringsdeskundige dr. A. Winter, 1932-1942; 225; 1 omslag
          - Correspondentie met de bedrijfsverenigingen, inzake de aanwijzing van accountants door de bedrijfsverenigingen, ter controle van hun jaarrekeningen, 1943-1947; 226; 1 omslag
          - Stukken betreffende de controle van de jaarrekeningen der bedrijfsverenigingen door de aangewezen accountants, 1943-1949; 227; 1 pak
          - Stukken betreffende het onderzoek van het College van Toezicht van de jaarrekeningen der bedrijfsverenigingen over de periode, 1943-1951, 1944-1952; 228-253; 26 omslagen
            - Algemene Bedrijfsvereniging voor Ziekengeldverzekering, 228
            - Baggerbedrijf, 229
            - Bedrijfsziekenkas voor Land- en Tuinbouw, 230
            - Centrale Onderlinge, 231
            - Gemengde Bedrijfsvereniging, 232
            - Kledingbedrijf, 233
            - Lederbedrijf, 234
            - Metaal, 235
            - De Middenstands-Bedrijfsvereniging, 236
            - De Middenstands-Onderlinge, 237
            - Nationale Boeren Onderlinge en Stichtste Ziekteverzekering, 238
            - Nederlandse Algemene Bedrijfsvereniging, 239
            - Noord-Nederland, 240
            - Onderlinge Omslagvereniging Bouw- en Aanverwante Vakken, 241
            - De Onderlinge Ziekteverzekering, 242
            - Het Platteland, 243
            - De Samenwerking te Amsterdam, 244
            - Schildersbedrijf, 245
            - Schoenindustrie, 246
            - Sigarenbedrijf, 247
            - Steenindustrie, 248
            - Textiel, 249
            - Twentsche Textielbedrijf, 250
            - Verbruikscoöperaties, 251
            - Vervoer- en Havenbedrijven Rotterdam, 252
            - De Ziekte Onderlinge, 253
        - Controle van de beleggingen, c.
          - Stukken betreffende de belegging der reserves en kasgelden in artikel 114 der Ziektewet, door de bedrijfsverenigingen, 1933-1952; 254-255; 2 pakken
            - 1933-1944, 254
            - 1945-1952, 255
          - Stukken betreffende de stand der beleggingen van de reserves, als bedoeld in artikel 114 der Ziektewet, van de bedrijfsverenigingen, 1934-1952; 256-273; 18 pakken
            De Stukken over het jaar 1936 ontbreken.
            - 1934, 256
            - 1935, 257
            - 1937, 258
            - 1938, 259
            - 1939, 260
            - 1940, 261
            - 1941, 262
            - 1942, 263
            - 1943, 264
            - 1944, 265
            - 1945, 266
            - 1946, 267
            - 1947, 268
            - 1948, 269
            - 1949, 270
            - 1950, 271
            - 1951, 272
            - 1952, 273
          - Stukken betreffende het deponeren van gelden van afdelingskassen van de bedrijfsverenigingen, bij banken, 1935-1936; 274; 1 omslag
          - Stukken betreffende de tenaamstelling van waarden van afdelingskassen, 1937-1952; 275; 1 omslag
          - Stukken betreffende openbewaargeving- en lichting van effecten der belegde reserves ex artikel 114 der Ziektewet, van de bedrijfsverenigingen, 1942-1952; 276-278; 3 pakken
            - 1942-1945, 276
            - 1946-1950, 277
            - 1951-1952, 278
          - Correspondentie met de bedrijfsverenigingen, inzake de stand der beleggingen van de reserves ex artikel 114 der ziektewet, ten behoeve van een overzicht der reserve over de periode, 1940-1943, 1946; 279; 1 omslag
          - Correspondentie met de bedrijfsverenigingen, inzake de toepassing van artikel 114, lid 4 der Ziektewet, betreffende uitkeringen uit de reserves ex artikel 114 aan afdelingskassen, 1937-1938; 280; 1 omslag
          - Correspondentie met de bedrijfsverenigingen, inzake de toepassing van artikel 114, lid 5 der Ziektewet, betreffende het ten laste van de reserves ex artikel 114 der ZW brengen van gelden, 1936-1944; 281; 1 omslag
          - Stukken betreffende reacties van de bedrijfsverenigingen op de circulaire nr 90 van 16 maart 1949 van het College, houdende opgave van het bedrag dat is onttrokken aan de wettelijke reserve over het jaar 1947, met toepassing van artikel 114, lid 5 der Ziektewet, 282; 1 omslag
          - Correspondentie met de bedrijfsverenigingen, inzake de toepassing van artikel 114, lid 6 der Ziektewet, betreffende uitkeringen uit de reserve ex artikel 114, ten behoeve van verzekerden, die een abnormaal hoog risico opleveren, 1936-1937, 1940; 283; 1 omslag
        - Overige financiële aangelegenheden, d.
          - Stukken betreffende opgaven van de bedrijfsverenigingen van de jaarlijkse wettelijke loonbedragen, nodig voor de vaststelling van de bijdrage aan het Prophylaxefonds, bedoeld in artikel 125, lid 1 der Ziektewet, 1930-1949; 284-285; 2 pakken
            - 1930-1942, 284
            - 1943-1949, 285
          - Stukken betreffende de toepassing van artikel 6, lid 6 der Ziektewet, betreffende de gemeenschappelijke dagloonberekening, voor arbeiders die bij meer dan één werkgever in dienst zijn, 1937-1952; 286; 1 omslag
          - Stukken betreffende de vaststelling van de voorschotpremie der bedrijfsverenigingen, 1942-1944; 287; 1 omslag
          - Stukken betreffende het onderzoek naar de kosten van de onder het beheer der Coöperatieve Vereniging "Centraal Beheer" zijnde bedrijfsverenigingen, 1949; 288; 1 omslag
    - Uitvaarding van voorschriften voor de bedrijfsverenigingen ter uitvoering van de Ziektewet, C.
      - Circulaires van het College van Toezicht aan de bedrijfsverenigingen. Gestencild., 1929-1952; 289-290; 2 pakken
        Zie inv. nr 291.
        - 1929-1940, 289
        - 1941-1952, 290
      - Stuk, houdende een overzicht van de door het College aan de bedrijfsverenigingen verzonden circulaires over de periode met datum, nummer en onderwerpsaanduiding. Getypt., 1930-1952; 291; 1 stuk